臺灣臺中地方法院刑事判決　　　　　　　94年度訴字第2226號
公　訴　人　臺灣臺中地方法院檢察署檢察官
被　　　告　甲○○
　　　　　　　　　　　號
上列被告因毒品危害防制條例案件，經檢察官提起公訴（九十四
年度毒偵字第一九九八號、第三三一七號），被告於準備程序中
就被訴事實為有罪之陳述，本院合議庭裁定由受命法官獨任進行
簡式審判程序，茲判決如下：
    主  文
甲○○連續施用第一級毒品，累犯，處有期徒刑壹年參月；扣案
之注射針筒貳支，均沒收。又連續施用第二級毒品，累犯，處有
期徒刑陸月。應執行有期徒刑壹年捌月；扣案之注射針筒貳支，
均沒收。
    事  實
一、甲○○前於民國八十五年間，因違反藥事法，經臺灣高等法
    院臺中分院於八十七年七月九日以八十五年度上訴字第一八
    五二號判處有期徒刑十月確定，另於八十七年間，因施用毒
    品案件，經本院於八十八年四月二十二日以八十八年度訴字
    第四九號判處有期徒刑一年二月確定，前開二罪經接續執行
    後，於八十九年八月二十九日縮短刑期假釋付保護管束出監
    ，縮刑期滿日為九十年四月十八日，期滿未經撤銷假釋執行
    完畢，又於九十年間，因施用毒品案件，經臺灣高等法院臺
    中分院於九十一年七月十日以九十一年度上訴字第八四七號
    判處有期徒刑一年二月，復於九十一年間，因施用毒品案件
    ，經本院於九十一年七月二十六日，以九十一年度沙簡字第
    二六八號判處有期徒刑六月，另於九十一年間，因偽造文書
    案件，經本院於九十一年九月二十五日，以九十一年度訴字
    第二○二二號判處有期徒刑五月，嗣就上開罪刑經定應執行
    刑為一年十月，於九十三年十月二十二日縮短刑期假釋付保
    護管束，縮刑期滿日為九十三年十二月二十八日，期滿未經
    撤銷視同執行完畢。又甲○○於八十七年間因施用毒品案件
    ，經本院以八十七年度毒聲字第五九二號裁定送觀察勒戒後
    ，認無繼續施用毒品傾向，經臺灣臺中地方法院檢察署檢察
    官於八十七年九月九日以八十七年度毒偵字第一三三一○號
    為不起訴處分；再於八十七年間因施用毒品案件，經本院以
    八十七年度毒聲字第二三八九號裁定送觀察勒戒後，認有繼
    續施用毒品傾向，復經本院以八十七年度毒聲字第三二三八
    號裁定令入戒治處所強制戒治，於八十八年五月十五日停止
    戒治假釋付保護管束出監，指揮書執畢日期為八十八年十一
    月九日，期滿未經撤銷，又於九十年間，因施用毒品案件，
    經本院於九十年十一月十三日以九十年度毒聲字第五五四二
    號裁定令入戒治處所強制戒治，於九十二年四月十一日執行
    完畢。
二、詎甲○○仍不知悔改，竟基於施用第一級毒品海洛因之概括
    犯意，自九十四年三月間某日起至九十四年六月二十三日上
    午十時許，在臺中縣清水鎮○○路一八三之十號之住處及臺
    中縣清水鎮鎮○路二三二之二三號「開化宮公廁」內，以約
    莫三至四天施用一次之頻率，將海洛因摻入水後置於注射針
    筒注射入體內之方式連續吸食海洛因三十次，又基於施用第
    二級毒品甲基安非他命之概括犯意，分別於九十四年三月二
    十四日晚間十時許、同年六月二十三日上午十時許，在上址
    「開化宮公廁」內，以將甲基安非他命置於玻璃球吸食器內
    點火產生煙霧連續吸食甲基安非他命二次左右。嗣為警先於
    九十四年三月二十四日晚間十時八分許，在臺中縣清水鎮鎮
    ○路二三二之二三號「開化宮公廁」內經警當場查獲，並扣
    得注射針筒一支，另經警局再於九十四年六月二十三日上午
    十一時三十分許，在臺中縣清水鎮○○路與華美街口經巡邏
    員警當場查獲甲○○，並扣得其所有供施用第一級毒品海洛
    因所用之注射針筒一支，且分別採集尿液送驗後，始知上情
    。
三、案經臺中縣警察局清水分局報告臺灣臺中地方法院檢察署檢
    察官偵查起訴。
    理  由
一、上揭犯罪事實，業據被告甲○○分別於本院準備程序及簡式
    審判程序中供承明確，互核與證人吳嘉玲證述各節相符（見
    九十四年度毒偵字第一九九八號偵查卷第二十、二一頁），
    復查：
（一）被告甲○○在被查獲之九十四年三月二十四日，在臺中縣
      警察局清水分局所採集之，送請詮昕科技股份有限公司檢
      驗結果，係呈安非他命類、鴉片類、海洛因代謝物均為陽
      性反應，復經以GC/MS方法為確認結果，仍呈安非他命、
      甲基安非他命、可待因、嗎啡陽性反應等情，有該公司於
      九十四年四月四日出具之濫用藥物尿液檢驗報告一份附卷
      可稽（見九十四年度毒偵字第一九九八號偵查卷第四二頁
      ），另被告甲○○於九十四年六月二十三日，在臺中縣警
      察局清水分局採尿，送請童綜合醫院檢驗結果，係呈安非
      他命類、鴉片類、海洛因代謝物均為陽性反應等情，有童
      綜合醫院血清免疫檢驗報告單一份附卷可稽（見臺中縣警
      察局清水分局刑案偵查卷宗第二一頁），復有扣得之被告
      甲○○所有供施用第一級毒品海洛因所用之注射針筒二支
      扣案足稽，是以被告甲○○自九十四年三月間某日起至九
      十四年六月二十三日上午十時許，以約莫三至四天施用一
      次之頻率，連續吸食海洛因三十次，又分別於九十四年三
      月二十四日晚間十時許、同年六月二十三日上午十時許，
      連續吸食甲基安非他命二次等語，即有所據，信屬可採。
（二）復以，被告甲○○於八十七年間因施用毒品案件，經本院
      以八十七年度毒聲字第五九二號裁定送觀察勒戒後，認無
      繼續施用毒品傾向，經臺灣臺中地方法院檢察署檢察官於
      八十七年九月九日以八十七年度毒偵字第一三三一○號為
      不起訴處分；再於八十七年間因施用毒品案件，經本院以
      八十七年度毒聲字第二三八九號裁定送觀察勒戒後，認有
      繼續施用毒品傾向，復經本院以八十七年度毒聲字第三二
      三八號裁定令入戒治處所強制戒治，於八十八年五月十五
      日停止戒治假釋付保護管束出監，指揮書執畢日期為八十
      八年十一月九日，期滿未經撤銷，又於九十年間，因施用
      毒品案件，經本院於九十年十一月十三日以九十年度毒聲
      字第五五四二號裁定令入戒治處所強制戒治，於九十二年
      四月十一日執行完畢等情，有臺灣高等法院被告全國前案
      紀錄表、臺灣臺中地方法院檢察署刑案資料查註紀錄表各
      一份在卷可按。被告甲○○本次再施用第一級毒品海洛因
      及第二級毒品甲基安非他命犯行，確係在前次施用強制戒
      治執行完畢後五年內所再犯，至臻明確。
（三）綜上所述，本件事證明確，被告甲○○上開犯行，洵堪認
      定。
二、按海洛因、甲基安非他命係毒品危害防制條例第二條第二項
    第一款、第二款所定之第一級毒品、第二級毒品，不得非法
    施用。是以：
（一）被告甲○○自九十四年三月間某日起至九十四年六月二十
      三日上午十時許，以約莫三至四天施用一次之頻率，連續
      吸食海洛因三十次，均係犯毒品危害防制條例第十條第一
      項之施用第一級毒品罪。又分別於九十四年三月二十四日
      晚間十時許、同年六月二十三日上午十時許，連續吸食甲
      基安非他命二次之犯行，則係犯同條第二項之施用第二級
      毒品罪。被告甲○○持有第一級毒品海洛因及第二級毒品
      甲基安非他命後，進而施用，其持有之低度行為應為施用
      之高度行為所吸收，不另論以持有第一級毒品罪及持有第
      二級毒品罪。另被告甲○○先後三十次施用第一級毒品海
      洛因；另二次施用第二級毒品甲基安非他命之犯行，分別
      於緊接之時間，以相同之方法為之，均觸犯構成要件相同
      之罪，顯係基於概括犯意為之，應依連續犯之規定論以一
      罪，並分別依法加重其刑。又被告甲○○所犯上開二罪，
      則犯意各別，行為互殊，罪名不同，應分論併罰。
（二）被告甲○○於八十五年間，因違反藥事法，經臺灣高等法
      院臺中分院於八十七年七月九日以八十五年度上訴字第一
      八五二號判處有期徒刑十月確定，另於八十七年間，因施
      用毒品案件，經本院於八十八年四月二十二日以八十八年
      度訴字第四九號判處有期徒刑一年二月確定，前開二罪經
      接續執行後，於八十九年八月二十九日縮短刑期假釋付保
      護管束出監，縮刑期滿日為九十年四月十八日，期滿未經
      撤銷假釋執行完畢，又於九十年間，因施用毒品案件，經
      臺灣高等法院臺中分院於九十一年七月十日以九十一年度
      上訴字第八四七號判處有期徒刑一年二月，復於九十一年
      間，因施用毒品案件，經本院於九十一年七月二十六日，
      以九十一年度沙簡字第二六八號判處有期徒刑六月，另於
      九十一年間，因偽造文書案件，經本院於九十一年九月二
      十五日，以九十一年度訴字第二○二二號判處有期徒刑五
      月，就上開罪刑經定應執行刑為一年十月，嗣於九十三年
      十月二十二日縮短刑期假釋付保護管束，縮刑期滿日為九
      十三年十二月二十八日，期滿未經撤銷視同執行完畢等情
      ，有臺灣高等法院被告全國前案紀錄表、臺灣臺中地方法
      院檢察署刑案資料查註紀錄表各一份在卷可按，其受有期
      徒刑之執行完畢，五年以內再犯
      本件有期徒刑以上之罪，為累犯，依法各遞加重其刑。
（三）又公訴人起訴事實雖未敘及被告甲○○於九十四年六月二
      十三日上午十時許，施用第二級毒品甲基安非他命之犯行
      ，然該部分事實與公訴人起訴之犯罪事實既具均有連續犯
      之裁判上一罪關係，應為起訴效力所及，本院自應併予審
      究。
（四）爰審酌被告甲○○於八十七年間因施用毒品案件，經本院
      以八十七年度毒聲字第五九二號裁定送觀察勒戒後，認無
      繼續施用毒品傾向，經臺灣臺中地方法院檢察署檢察官於
      八十七年九月九日以八十七年度毒偵字第一三三一○號為
      不起訴處分；再於八十七年間因施用毒品案件，經本院以
      八十七年度毒聲字第二三八九號裁定送觀察勒戒後，認有
      繼續施用毒品傾向，復經本院以八十七年度毒聲字第三二
      三八號裁定令入戒治處所強制戒治，於八十八年五月十五
      日停止戒治假釋付保護管束出監，指揮書執畢日期為八十
      八年十一月九日，期滿未經撤銷，又於九十年間，因施用
      毒品案件，經本院於九十年十一月十三日以九十年度毒聲
      字第五五四二號裁定令入戒治處所強制戒治，於九十二年
      四月十一日執行完畢，竟仍不知戒惕，再度違犯本件毒品
      危害防制條例第十條第一項及第二項之罪，無視於毒品對
      於自身健康之戕害及國家對於杜絕毒品犯罪之禁令；其犯
      罪之動機、目的單純；又施用毒品係自戕行為，犯罪手段
      平和，亦未因此而危害他人，所生損害非大；再考之其於
      犯後坦承犯行，態度良好，並參諸施用毒品者均有相當程
      度之成癮性及心理依賴，其犯罪心態與一般刑事犯罪之本
      質並不相同，應側重以適當之醫學治療及心理矯治處遇為
      宜等一切情狀，分別量處如主文所示之刑，並定其應執行
      之刑，以示懲儆。
（五）至先後扣得之注射針筒二支，為被告所有供施用第一級毒
      品海洛因犯罪所用之物，業據被告供陳明確（見本院卷第
      三二頁），爰依刑法第三十八條第一項第二款規定，宣告
      沒收之。
據上論斷，應依刑事訴訟法第二百七十三條之一第一項、第二百
九十九條第一項前段，毒品危害防制條例第十條第一項、第二項
、第二十三條第二項，刑法第十一條前段、第五十六條、第四十
七條、第五十一條第五款、第三十八條第一項第二款，判決如主
文。
本案經檢察官乙○○到庭執行職務
中    華    民    國   九十四   年   七   月  三十一  日
                      臺灣臺中地方法院刑事第十二庭
                              法  官  劉  兆  菊
右正本證明與原本無異。
如不服本判決，應於送達後十日內向本院提出上訴狀（須附繕本
），上訴於臺灣高等法院臺中分院。
                              書記官  孫  立  文
中    華    民    國   九十四   年   七   月  三十一  日
附錄論罪科刑法條
毒品危害防制條例第十條
施用第一級毒品者，處六月以上五年以下有期徒刑。
施用第二級毒品者，處三年以下有期徒刑。
